臺灣高等法院高雄分院刑事判決　　　　 94年度上易字第123號
上　訴　人　臺灣高雄地方法院檢察署檢察官
被　　　告　甲○○
上列上訴人因被告違反商標法案件，不服臺灣高雄地方法院93年
度易緝字第150 號中華民國93年11月3 日第一審判決（起訴案號
：臺灣高雄地方法院檢察署92年度偵字第19477 號），提起上訴
，本院判決如下：
    主  文
原判決撤銷。
甲○○共同連續明知未得商標權人同意，而於同一商品，使用相
同之註冊商標之商品而販賣，處拘役伍拾日，如易科罰金以參佰
元折算壹日，緩刑貳年。
扣案之如附表一所示仿冒商標之商品均沒收。
    事  實
一、甲○○自民國（以下同）92年8 月5 日起受僱於曾有盛（曾
    有盛已經由台灣高雄地方法院另行判處有期徒刑3 月、緩刑
    3 年確定），在曾有盛經營之高雄市苓雅區○○○路3 號建
    台百貨公司內之「梵古」服飾專櫃店內擔任專櫃店員，月薪
    為新台幣（以下同）1 萬7,500 元，負責銷售專櫃之服飾，
    明知該店所銷售之印有「BURBERRY」、「CHANEL」、「GUCC
    I 」、「FENDI 」、「CD」、「LV」、「PRADA 」、「VERS
    AC E」、「FERRAGAMO 」、「MIU MIU 」等商標圖樣之商品
    ，係英商布拜里公司、法商路易威登馬爾悌耶公司、法商克
    莉絲汀迪奧高巧股份有限公司、法商香奈兒股份有限公司、
    義大利商固喜歡固喜公司、義商芬蒂艾德有限公司、義商吉
    安妮凡賽斯股份有限公司、義商沙華多花拉加模義大利公司
    、繆繆公司等，分別向經濟部中央標準局（現改制為經濟部
    智慧財產局）註冊登記取得商標專用權，使用於皮革、皮包
    、衣服、飾品、鑰匙圈、鞋靴等類商品上，迄仍在專用期間
    內，任何人未經前開商標專用權人之同意或授權，不得於同
    一商品使用相同於此等註冊商標商品。竟與上開專櫃店負責
    人曾有盛竟共同基於意圖欺騙他人及販賣營利之概括犯意，
    由曾有盛向中國大陸廣東省不詳之人以衣服每件約新台幣
    200 、300 元、皮件每件800 至1,000 元不等之代價，購入
    未經前開商標專用權人之同意或授權擅自於同一商品使用相
    同於前開商標專用權人註冊登記商標圖樣之服飾，甲○○則
    在上址負責兜售、看管，連續多次以每件1,280 元至1,900
    元之價格出售予不特定顧客牟利。嗣於同年9 月8 日下午2
    時30分許，在上址為警查獲，並扣得如附表一所示之物。
二、案經高雄市政府警察苓雅分局移送臺灣高雄地方法院檢察署
    檢察官偵查起訴。
    理  由
一、訊之被告甲○○堅決否認有違反商標法犯行，辯稱；我在上
    開專櫃店服務僅1 個月，自92年8 月5 日上班，至同年9 月
    8 日即遭警查獲本案，迄查獲時均尚未領得薪資，且在專櫃
    所查扣之商品，我亦不知係仿冒商標之商品，該專櫃商品種
    類繁多，我並不了解云云。惟查：
（一）上列事實，業據告訴代理人賴麗玉、戴仲懋指訴綦詳，被
      告甲○○亦坦承有在該專櫃當店員販賣商品，並有商標註
      冊證影本18張、商標註冊登記資料及鑑定報告在卷可稽，
      並有該店所販售之如附表一所示之仿冒商品扣案可資佐證
      ，証人即該專櫃負責人曾有盛亦坦承該專櫃有販賣仿冒品
      ，又該專櫃負責人曾有盛已經由台灣高雄地方法院另行判
      處有期徒刑3 月、緩刑3 年確定，復有該院93年度易字第
      39號刑事判決書可憑（見原審卷第46頁以下），足証被告
      甲○○在該專櫃確有販賣仿冒商標之如附表一所示之商品
      之行為。
（二）被告甲○○雖辯稱不知所販賣商品係仿冒商標之商品云云
      ，惟查扣案仿冒品之真品市價約160 萬元，此經告訴代理
      人賴麗玉陳述甚明，惟該店每件以1,280 元至1,900 百元
      之價格賣出（平均每件賣價約1,600 百元），其總售價才
      約30餘萬元，該批仿冒品價格遠低於真品價格，因仿冒品
      出售價格與真品不相當，價格甚低（約為真品價格之四分
      之一至五分之一間），被告甲○○於銷售時理應知係仿冒
      品，被告甲○○辯稱不知所販賣商品係仿冒商標之商品云
      云，與常情有違，其所辯顯係卸責之詞，不足採信，其犯
      行已堪認定。
二、核被告甲○○所為，係犯商標法第82條之販賣仿冒商標商品
    罪。又被告甲○○係於92年8 月間起至同年9 月8 日遭查獲
    時止為前揭違反商標法之犯行，惟修正後之商標法業於92年
    11月28日施行，依修正後之商標法第82條之販賣仿冒商標商
    品罪，與修正前之商標法第63條之販賣仿冒商標商品罪，二
    者之刑度均相同，依刑法第2 條第1 項前段之規定：「行為
    後法律有變更者，適用裁判時之法律」，是應依修正後商標
    法第82條之規定處斷之，公訴人誤以修正前之商標法第63條
    之規定論處，未敘及商標法已修正，附此明。被告甲○○
    是店員從事販賣上開仿冒商品之行為，與該店老闆曾有盛間
    ，有犯意聯絡及行為分擔，係共同正犯。被告甲○○以一販
    賣行為，侵害多數商標專用權人之權利，為想像競合犯，應
    依刑法第55條規定從一販賣仿冒商標商品罪處斷。又被告甲
    ○○所為多次販賣行為，時間緊接，所犯罪名相同，顯係出
    於概括之犯意為之，為連續犯，應依刑法第56條之規定以一
    連續販賣仿冒商品罪論處。
三、公訴意旨另以：被告甲○○於上開時、地，另有販賣如附表
    二所示之仿冒商品予不特定之顧客，另認被告甲○○此部分
    亦涉有商標法第63條（公訴意旨未敘及商標法業已修正，因
    而誤載論罪法條，應為修正後之商標法第82條）之販賣仿冒
    商品罪嫌云云。惟查：如附表二所示之各項商品，該店雖有
    欲販售予不特定之顧客，惟如附表二所示各該查扣之物品，
    並非在各該商標專用權所註冊登記之商品範圍內，公訴人亦
    未提出任何商標註冊登記之證據證明附表二所示之查扣商品
    ，有在何商標註冊登記之商品範圍內，則就各該查扣之商品
    ，既無商標專用權存在，自亦無違反商標法之犯行可言，此
    外復查無其他積極之證據足認被告甲○○有此部分販賣仿冒
    商品之犯行，此部分原應為無罪之諭知，惟此部分與前述販
    賣附表一所示仿冒商品之行為部分，公訴意旨認有裁判上一
    罪之關係，爰不另為無罪之諭知，附此敘明。
四、原審不察，遽諭知無罪，尚有未洽，檢察官上訴指摘原判決
    不當，為有理由，自應予撤銷改判。審酌被告甲○○係受僱
    人，為專櫃店員小姐，僅受僱工作約一月餘，且尚未領到薪
    資該店即被查到而去職，其犯罪尚無所得，其販賣仿冒商標
    之商品，對於商標權人之權益自已構成侵害等一切情狀，爰
    量處拘役50日，並諭知如易科罰金以300 元折算1 日。扣案
    如附表一所示仿冒商標商品，不問屬於犯人與否，並依商標
    法第83條規定宣告沒收之。
五、查被告甲○○未曾受有期徒刑以上刑之宣告，此有臺灣高雄
    地方法院檢察署刑案資料查註記錄表可稽，其為專櫃店員小
    姐，係受僱人，僅受僱工作約一月餘，且尚未領到薪資該店
    即被查到而去職，其犯罪尚無所得，其經此次偵、審程序及
    判刑教訓，當知所警惕而無再犯之虞，本院認其所宣告之刑
    ，以暫不執行為適當，爰併予宣告緩刑2 年，以啟自新。
六、被告甲○○經合法傳喚無正當理由於審判期日不到庭，依法
    不待其陳述而逕行判決。
據上論結，應依刑事訴訟法第369 條第1 項前段、第364 條、第
299 條第1 項、第371 條、修正後商標法第82條、第83條，刑法
第11條前段、第2 條第1 項前段、第28條、第56條、第55條、第
41條第1 項前段、第74條第1 款，罰金罰鍰提高標準條例第2 條
，判決如主文。
本案經檢察官陳新慶到庭執行職務。
中　　華　　民　　國　　94　　年　　4 　　月　　12　　日
                  刑事第六庭    審判長法  官  王憲義
                                      法  官  范惠瑩
                                      法  官  張盛喜
以上正本證明與原本無異。
不得上訴。
中　　華　　民　　國　　94　　年　　4 　　月　　13　　日
　　　　　　　　　　　　　　　　　　　書記官  楊茱宜
附錄本判決論罪之法條：
商標法第81條第1 款：
未得商標權人或團體商標權人同意，有下列情形之一者，處3 年
以下有期徒刑、拘役或科或併科新臺幣20萬元以下罰金：
一  於同一商品或服務，使用相同之註冊商標或團體商標者。
商標法第82條：
明知為前條商品而販賣、意圖販賣而陳列、輸出或輸入者，處1
年以下有期徒刑、拘役或科或併科新臺幣5 萬元以下罰金。
